【裁判字號】    97,易,578
【裁判日期】    970710
【裁判案由】    傷害等
【裁判全文】
臺灣高雄地方法院刑事判決          97年度易字第578號
公  訴  人  臺灣高雄地方法院檢察署檢察官
被      告  乙○○
上列被告因傷害等案件，經檢察官提起公訴（97年度偵字第8781
號），被告就被訴事實為有罪之陳述，經本院裁定進行簡式審判
程序，判決如下：
    主  文
乙○○犯傷害貳罪，均累犯，各處有期徒刑月，扣案空氣槍壹
支、金屬材質BB彈壹佰伍拾粒、鋼珠子彈壹包、鋼瓶支，均沒
收之。又未經許可夜間於公共場所攜帶刀械，累犯，處有期徒刑
肆月，扣案之武士刀壹把沒收之。應執行有期徒刑柒月，扣案空
氣槍壹支、金屬材質BB彈壹佰伍拾粒、鋼珠子彈壹包、鋼瓶支
、武士刀壹把，均沒收之。
    事  實
一、乙○○前於民國95年間，因傷害案件，經本院以95年度易字
    第2590號判處有期徒刑5 月，經臺灣高等法院高雄分院以96
    年度上易字第415 號撤銷原判決，改判處有期徒刑5 月，減
    為有期徒刑2 月又15日確定在案，又於96年間，因竊盜案件
    ，經本院以96年度簡字第3142號判處有期徒刑3 月確定，並
    經本院依中華民國九十六年罪犯減刑條例之規定，以96年度
    聲減字第6011號裁定減其刑期二分之一確定，上開2 案嗣經
    定其應執行之刑為有期徒刑3 月又15日，甫於96年12月27日
    （起訴書誤載為97年1 月11日）縮刑期滿執行完畢。詎仍不
    知悔改，因前與丁○○發生爭執，並懷疑丁○○及其子丙○○砍傷其手臂，竟心生不滿，遂基於傷害人身體之犯意，於
    97 年3月17日夜間11時50分，騎乘車牌號碼ZHH-871 號機車
    ，持其所有不具殺傷力之SIGSAUER-SP-2000型空氣槍1 支，
    前往丁○○位於高雄市○○○路167 之2 號住處，以空氣槍
    擊發金屬材質BB彈朝丁○○身上射擊，致丁○○受有左胸瘀
    傷、左大腿瘀傷之傷害，旋即騎乘機車逃逸，丁○○乃於受
    傷後，隨即前往派出所報案並前往醫院驗傷。乙○○竟仍因
    餘恨未消，再次於隔日18日凌晨1 時許，騎乘機車返回上揭
    丁○○之住處，此時僅有丁○○之妻戊○○及子丙○○在家
    ，乙○○即持上開空氣槍往住處射擊洩憤，戊○○見狀隨即
    以椅子丟擲乙○○，丙○○在住處2 樓聽聞聲響後，隨即下
    樓追緝乙○○，乙○○見狀，一邊往外處逃逸，另基於傷害
    人身體之犯意，以空氣槍擊發BB彈朝丙○○身上射擊，丙○○遂上前與乙○○扭打，乙○○隨即以安全帽攻擊丙○○，
    丙○○因而受有左肩瘀傷、左上臂瘀傷、左前臂瘀傷、左大
    腿瘀傷之傷害，乙○○因而遭丙○○制服逮捕，適警方據報
    亦趕到現場，乃當場扣得上開空氣槍1 支、金屬材質BB彈
    150 粒。
二、乙○○明知並未獲得主管機關（高雄市政府）許可，不得任
    意持有刀械，竟仍於90年間某日夜間凌晨2 時許，在位於高
    雄市○○路之「六合夜市」公共場所內，向某攤販購入管制
    刀械武士刀1 把（刀柄22.5公分、刀刃長73公分，刀刃已開
    鋒）後，復將該刀置於機車腳踏板上，沿屬於公共場所之高
    雄市○○區○○路行駛而攜帶上開武士刀返回其斯時位於武
    營路635 巷19號住處，並留置於該處而持有之。嗣因上揭傷
    害案件，經警逮捕後，並於97年3 月18日11時50分許前往乙○○上開住處搜索，當場在屋內扣得該把武士刀1 把、鋼珠
    子彈1 包、鋼瓶3 支及與本案無關之塑膠BB彈2 瓶，始悉上
    情。
三、案經丁○○、丙○○訴由高雄市政府警察局苓雅分局報告臺
    灣高雄地方法院檢察署檢察官偵查起訴。
    理  由
一、按本件被告乙○○所犯係死刑、無期徒刑、最輕本刑為3 年
    以上有期徒刑以外之罪，其於準備程式就被訴事實為有罪之
    陳述，經本院告知簡式審判程序之旨，並聽取其與檢察官之
    意見後，本院認無不得或不宜改依簡式審判程序進行之情事
    ，依刑事訴訟法第273 條之1 第1 項規定，裁定進行簡式審
    判程序，合先敘明。
二、訊據被告對於上揭事實於本院審理中均坦承不諱，且就傷害
    部分之事實，並據告訴人丁○○、丙○○於警詢、偵查中指
    證歷歷，並核與證人戊○○所證情節大致相符，復有高雄市
    政府警察局苓雅分局搜索扣押筆錄、扣押物品目錄表各1 份
    、高雄市立民生醫院診斷證明書2 紙在卷可稽，並有上開空
    氣槍1 支、金屬材質BB彈150 粒扣案可憑，而該等空氣槍經
    送鑑定結果認為：「送鑑空氣槍壹枝（槍枝管制編號000000
    0000），認係氣體動力式槍枝，以小型高壓氣體鋼瓶內氣體
    為發射動力，經以金屬彈丸測試3 次，其中彈丸（直徑約6.
    0 ㎜、重量0.88g） 最大發射速度為72公尺/ 秒，計算其動
    能為2.2 焦耳，換算其單位面積動能為8.0 焦耳/ 平方公分
    」、參酌「殺傷力之相關數據：（一）依日本科學警察研究
    所之研究結果彈丸單位面積動能達20焦耳/ 平方公分，則足
    以穿入人體皮肉層。（二）本局對活豬作射擊測試結果，彈
    丸單位面積動能達24焦耳/ 平方公分，則足以穿入豬隻皮肉
    層。（三）美國軍醫總署定義：彈丸撞擊動能達58呎磅（約
    為78.6焦耳），則足以使人喪失戰鬥能力。」等情，有刑事
    警察局97年4 月7 日刑鑑字第0970041912號槍彈鑑定書1份
    在卷為佐，足認該空氣手槍並無殺傷力。又被告於97年3 月
    18日11時50分為警搜索並查扣之武士刀1 支，刀柄長22.5公
    分，刀刃長73公分，刀刃開鋒，確為槍砲彈藥刀械管制條例
    所列管之刀械無訛，亦有卷附高雄市政府刀械鑑驗小組工作
    鑑定結果記錄表1 紙及上開武士刀1 把扣案為憑，是足認被
    告之自白與事實相符，洵堪採為論罪科刑之依據。本案事證
    明確，被告上開傷害、持有刀械犯行，均堪以認定，應予依
    法論科。
三、又被告於90年間持有上開刀械後，槍砲彈藥刀械管制條例雖
    於94年1 月26日修正公佈，並自94年1 月28日起施行，且刑
    法亦於94年2 月2 日修正公布部分條文，並於95年7 月1 日
    施行，惟按未經許可無故持有管制刀械，其持有乃行為之繼
    續，亦即一經持有該槍彈，罪即成立，性質上係屬繼續犯，
    故前、後之持有行為不容予以割裂，若犯罪行為仍在繼續實
    施之中，其間法律雖有變更，但行為既繼續實施至新法施行
    以後，自無行為後法律變更可言（最高法院93年度台上字第
    3441號、90年度台上字第1659號、89年度台非字第186 號判
    決要旨參照）。從而本件被告雖自90年間已持有上開刀械，
    惟其最後持有行為之時點既為97年3 月18日為警搜索時，是
    時槍砲彈藥刀械管制條例及刑法均已修正公布施行，本院自
    應依修正後之相關規定而為裁判，無新舊法比較問題，先予
    敘明。是核被告所為，係犯刑法第277 條第1 項傷害之二罪
    及槍砲彈藥刀械管制條例第15條第1 款、第2 款於夜間及公
    眾得出入之場所，未經許可攜帶刀械罪。公訴意旨漏未論及
    被告係於夜間由公共場所之夜市買入上開武士刀並自行帶回
    居所等事實，誤認被告僅係犯槍砲彈藥刀械管制條例第14條
    第3 項之單純持有刀械罪，尚有未合，惟其基本事實同一，
    本院自得予以審理，並變更其起訴法條。被告所犯上開3 罪
    ，犯意個別，行為不同，應予分論併罰之。又被告前於95年
    間，因傷害案件，經本院以95年度易字第2590號判處有期徒
    刑5 月，經臺灣高等法院高雄分院以96年度上易字第415 號
    撤銷原判決，改判處有期徒刑5 月，減為有期徒刑2 月又15
    日確定在案，又於96年間，因竊盜案件，經本院以96年度簡
    字第3142號判處有期徒刑3 月確定，並經本院依中華民國九
    十六年罪犯減刑條例之規定，以96年度聲減字第6011號裁定
    減其刑期二分之一確定，上開2 案嗣經定其應執行之刑為有
    期徒刑3 月又15日，並於96年12月27日縮刑期滿執行完畢，
    有臺灣高等法院被告前案紀錄表、臺灣高雄地方法院檢察署
    刑案資料查註紀錄表各1 份在卷可稽，其於上開徒刑執行完
    畢後5 年內，故意犯本件3 罪，均為累犯，應各依刑法第47
    條第1 項之規定，加重其刑（所犯持有刀械之罪為繼續犯，
    而按繼續犯之一部行為，或牽連犯之重罪行為係在另一犯罪
    所處有期徒刑執行完畢後五年以內者，仍該當於累犯加重之
    要件，最高法院89年度台上字第392 號、86年度台非字第
    217 號判決要旨參照）。爰審酌被告因細故與告訴人丁○○
    結怨，其雖供稱於案發前遭人砍傷及曾經警到場指認砍傷伊
    之人為告訴人丙○○等語，然其亦理應靜待司法調查結果還
    其公理，竟因憤恨難消而圖私下報復，致告訴人2 人受有上
    開傷害，顯不知尊重他人身體法益及國家法治，又其恣意持
    有管制刀械，對於社會治安具有相當之危險性，所為均屬不
    該，惟念其犯後終能坦認犯行，尚有悔意，暨考量其犯罪動
    機、手段、告訴人所受傷勢等一切情狀，各量處如主文所示
    之刑，併定其應執行之刑，以示懲儆。扣案之空氣槍1 支、
    金屬材質BB彈150 粒、鋼珠子彈1 包、鋼瓶3 支，為被告所
    有供本案或預備供本案傷害犯行所用之物，業據其供明在卷
    ，爰依刑法第38條第1 項第2 款宣告沒收之；扣案武士刀1
    把，係違禁物，依刑法第38條第1 項第1 款之規定宣告沒收
    ；至扣案塑膠BB彈1 瓶，雖為被告所有，然與本案犯罪無關
    ，亦有被告供詞可憑，爰不與宣告沒收。
據上論斷，應依刑事訴訟法第273 條之1 第1 項、第299 條第1
項前段、第300 條，槍砲彈藥刀械管制條例第15條第1 款、第2
款，刑法第11條前段，第277 條第1 項、第47條第1 項、第38條
第1 項第1 款、第2 款、第51條第5 款，刑法施行法第1 條之1
，判決如主文。
本案經檢察官甲○○到庭執行職務。
中    華    民    國    97    年    7     月    10   日
                  刑事第十三庭  法  官  黃苙荌
以上正本證明與原本無異。
如不服本判決應於收受本判決後10日內向本院提出上訴書狀，並
應敘述具體理由，如未敘述上訴理由者，應於上訴期間屆滿後20
日內補提理由書狀於本院（均須按他造當事人之人數附繕本）「
切勿逕送上級法院」。
中    華    民    國    97    年    7     月    10   日
                                書記官  廖佳玲
附錄本判決論罪科刑法條：
槍砲彈藥刀械管制條例第15條
未經許可攜帶刀械而有下列情形之一者，處二年以下有期徒刑：
一、於夜間犯之者。
二、於車站、埠頭、航空站、公共場所或公眾得出入之場所犯之者。
三、結夥犯之者。
中華民國刑法第277條
傷害人之身體或健康者，處3 年以下有期徒刑、拘役或1 千元以
下罰金。
犯前項之罪因而致人於死者，處無期徒刑或7 年以上有期徒刑；
致重傷者，處3 年以上10年以下有期徒刑。


司法院資訊處製作；財團法人民間司法改革基金會備份。
